Inventaris van het archief van het Openbaar Lichaam Rijnmond, (1962) 1965-1987 (1989)
Nationaal Archief, Den Haag
- commissie luchtvaartterreinen 1383-1387
.07.1 168,169,172
.07.11 192,193
.07.12 179-183,187-189,192,193,195-199,201,203-205,304,306
.07.13 217
.07.156 206
.07.2 174,221-229,247
.07.23 218-220,230-237
.07.28 316-333
.07.351.14 400
.07.352 307,308
.07.352.11 270,324-348
.07.352.18 349-368
.07.351.53 389
.07.352.622 313
.07.352.626 314,315
.07.352.65 309-311
.07.352.75 312
.07.353.21 385
.07.353.211 382
.07.353.221 153-159
.07.353.225 384
.07.353.3 391,393,1869-1886
.07.353.33 399
.07.354.1 216,369-371
.07.355.5 372,373,375-379,381
.07.355.52 388
.07.5 1793
.07.51 1-43,58-152,164-167,248-257,268-269,271,278
.07.515 273-275,1794-1830,1832-1848
.07.516 258-266,277
.07.52 44-57,164-167,279-281,285-287,290
.07.526 288,289,454
.07.531 291-292,294-298
.07.532 293
.07.533 299-303,454
.07.571.1 386,387
.07.6 175,283
.07.77 177
.07.81 395-398
.07.85 401
.08 410
.08.1 416
.08.17 421-425
.08.172 426,447-450
.08.173 444,445
.08.2 402,412,415
.08.22 416
.08.23 404-409
.08.24 413,448,449
.08.3 302
.08.351 419
.08.352 435
.08.353 450,451
.08.354 433,434
.08.48 414
.08.741 431,432,435,436,442,443
.08.741.5 453
.08.742 460,463
.08.742.16 440,441
.08.742.2 455-457
.08.742.5 290,467
.08.742.6 452,461
.08.742.88 458,459
.08.743 418,465
.08.743.122 417
.08.743.55 466
.08.822.21 420
.08.83 433,434
.08.84 468
.08.85 462
.08.89 464
I 07 607-622,614-625
I 07.355.553 613
I 08 414,415
-2.07.151 207-215
-2.07.545 244
-2.08.741 245
-1.714.2 469
-1.75 470
-1.755.3 246
-1.772 471,488
-1.772.4 472-475
-1.773 476
-1.773.123 477-480
-1.777.26 631-668
-1.777.51 489,492-512,529-531,753-757,759-761
-1.777.6 481-487,490,491,532-544,570-589,590,593-605,689-720,728,1792
-1.777.65 513-528,591,592,617,669-689,733-745,749-760,767,1527
-1.777.68 762-766,768
-1.777.8 769
-1.777.81 770-784,786
-1.777.811 873,874,805
-1.777.811.2 791,792-801
-1.777.811.21 802-805,807-822
-1.777.811.22 878-1125
-1.777.811.3 173,754,805,823-872,875-877,1390,1836
-1.777.811.4 785
-1.778.31 1126
-1.778.5 1129,1133,1137,1140,1141
-1.778.51 1206
-1.778.511 1128,1172-1205
-1.778.52 1224
-1.778.53 237,1130-1132,1134,1135,1159-1167,1209,1211,1213-1218,1222,1242
-1.778.532 1136,1142
-1.778.535 1219-1221
-1.778.54 1226
-1,778.541 1228-1239,1243,1244
-1.778.545 1223,1225,1241
-1.778.561 1227,1240,1245-1262,1264
-1.778.562 1263
-1.783.1 1266-1268,1270-1271
-1.791 1272,1274
-1.791.12 1273
-1.793 1275
-1.81 1276-1306
-1.811.111 1353
-1.811.111.91 1408-1416,1421-1429
-1.811.112 1312-1314,1319-1331
-1.811.113 1315-1318,1332-1343,1347-1349,1352,1354,1369,1372-1376
-1.811.122 1265,1307-1311
-1.811.123.2 1370,1371,1377
-1.812 1344,1346,1350,1351,1355-1364,1366-1368
-1.812.11 1345
-1.813 1379,1380,1388,1389,1391,1392,1397-1399
-1.813.1 1353
-1.813.12 1381,1387
-1.813.127 1400
-1.813.13 1378
-1.813.225 1401
-1.814.12 1383,1384,1386,1403,1404,1407
-1.817.6 1430-1433
-1.82 1434-1445,1446,1448,1449,1451-1453,1455-1457,1459,1461,1462
-1.823.1 1463-1465
-1.823.116.5 1467-1479
-1.824 1458,1498-1500
-1.824.1 1481-1497,1501-1503,1504-1526,1528-1530,1531-1542,1545,1548-1550
-1.824.11 1546,1547
-1.824.5 1466,1551,1553-1557
-1.824.511.7 1480
-1.83 1558
-1.836 1559
-1.839.6 1560,1562
-1.84 238,1564,1565
-1.842 1566
-1.842.11 1563,1567-1575,1576-1581
-1.842.5 1584-1597,1602-1604
-1.842.531 1598-1601,1606
-1.85 239,240
-1.851 1607-1609
-1.851.01. 1617
-1.851.01.08 1618
-1.851.01.08.23 1619
-1.851.02 1595,1621
-1.851.02.9 1645
-1.851.02.94 1612
-1.851.02.96 1622-1643
-1.851.24 1646-1650
-1.851.3 1614,1652,1653,1654-1661,1663-1665,1669,1675-1677
-1.851.39 1667,1668,1671-1674
-1.853 1682
-1.853.2 1683-1685
-1.853.21 1417-1420,1678,1679,1681,1686,1687-1694,1708
-1.854 1701
-1.854.18 1697
-1.855 243,1680
-1.855.3 241,242,1702
-1.855.36 1771-1773
-1.855.363 1775
-1.855.37 1721,1774,1776-1786
-1.855.42 1695,1696,1698-1700
-1.855.43 1787
-1.855.44 1703-1706,1709-1711,1713,1716-1720,1723,1724,1726,1727,1729-1731,1733,1735,1736,1738-1740,1742-1745,1747,1749-1768,1770
-1.856.13 1789,1790
-1.856.14 1788,1791
Kaarten
Concordantie van oud inv.nr. naar nieuw inv.nr.
1e serie (semi)-statisch
1470 1087
1475 962
1481 951
2e serie (semi)-statisch
01 1854
02 1853
04 1835
05 1834
06 1828
07a 1826
07b 1827
08 312
09 1822
10 1821
11 1840
12 1839
13 1816,1817
14 1803
15 1802
16 1846
17 1847
22 1823
23 1809
24 1808
25 1797
26 1796
31 1179
37 1174,1182
43 1183
52 1186,1206
53 1187
58 1188
59 1189,1204
62 1199
66 1207
66a 758
69 1191,1200
74 1197
76 1192
78 1193
79 1194,1201
81 1196,1202
82 1551,1553
90b 1459
91 168
92 169
97 1786
103 1344
129 338
158a 1739
165b 1359
167a 1740
188 1794
215a 499
232 849
242a 1265
243 1501,1502,1521
250a 305
254 1669
255a 1677
261a 227
263 315
263a 304,306
279 1534,1535
280a 401
284 371
285a 371
305 836,837
306 838
307 839,840
308 840,841
309 842
310 843
313 305
314 339
315 340
316 342
325a 612
326 846
326a 624
328 629
333a 616
334 630
342 498
344 504
345 497
346a 495
346b 496
347 494,505
348 505
349 502
350 760
351 492,503
352 414
357 469
359 277
362a 462
378a 509
499 1467
500 357,358
501 1468,1473-1476,1478
502 1470
503 1472
504 500,506
505 528
506 513
512 514
514 515
519 516
521 517
523 518
540a 520
541 1584
542 1585
543 1586
544 1587
545 1588
546 1589
547 1590
548 1591
549 1592
550 1593
551 1598
552 1594
553 1595
556a 521
561 519
563 522
565 523
572 1203
575 1173
576 1141
578a 1141,1901
582 1510
583 1510
584 1511
585 1513
586 1523
592a 1793
595 853
595a 1803
599 857,858
602 834
603 850,852
604 851
605 1836
606 855
607 855
608 855
609 855
610 854
611a 1422
614a 787
617 244
624 1130
625 1131,1132
626 1134
627 1307
628 1308-1311
630 524
632 1346
652 1160,1161,1162
654 245
655 1893
656 1381
662 1536-1539
667 779
668 779
669 780
670 781
671 782
672 783,784
674 525
675 526
677 1795
679 1800
680 1801
682 1806
683 1807
685 1814
686 716,1815
687 1819
688 1820
690 1825
692 1831
693 1832
694 1833
695 1838
698 1843
699 1844
700 1845
701 1541
702 1851
703 1852
705 1658
706 1659
707 1660
708 1661
713a 1625
714 1266
715 1267
716 1268
720 786
724 355,356
727 195
728 203
729 204
730 205
731 476
732 1528
733a 1339,1341
733b 1340
734 1599-1601
737 1532,1533
740 1332
741 1333
742 1333
743 1334-1338
745 206
746 206
747 488
749 1429
750 1529,1530
754 1178
759a 1181
763a 1184
769 1190
787c 785
790 527
795 400
799 763,764
802 1542
803 1724,1729
805a 1483
805b 1485
805c 1484,1486,1487,1489
805d 1488,1491,1493,1494
805e 1490,1492,1495,1496
811 1602
812 1682
813 1681
815 1678,1679
816 1683-1685
819b 1281
820 413,1280,1331
821 1557
822 1556
823 230
824 687
826 1319-1322
830 484
832 741
835 673,1687
836 680
837 744
838 1273
839 1168
843 1323
844 791
845 529
846 529
848 1151
849 1152
850 1146
851 1147
852 1148
853 1149
854 1150
859a 1790
860 1387
862 672
863 767
865 315
871 1142
876 751
877 1228
878 1229-1231
880 1500
881 1453
882 1285
885 693
886 694
887 694
890 1284
898 757
900 761,1782
905 21
906 22
907 737
908 1527
909 740
910 732
913 604
914 508
915 752
917 1207
920 738
923 681
926a 1353
926b 684
928 23-2 5
929 1792
936 1158
937 1317
947 26
948 27
959 1686
962 1696
967 1698
971 1154
972 1155
975 1135
977 1223
980 1699,1700
982 1695
983 1788
984 768
988 1400
991 1401
992 1781
998 1787
1001 1774
1003 1781
1008 1706
1009 1706
1010 246
1013 1704
1014 1775
1016 1709
1023 28,29
1024 30,31
1025a 32
1025b 33
1028 1690
1029 1688
1031 1286-1290,1297
1032 1289
1033 1300,1301
1034 1299
1035 1302-1304
1036 1294,1298
1037 1291-1293
1038 1296
1039 1295
1040 1349
1041 1306
1042 1283
1044 490
1045 1226
1049 1424
1049a 1421
1050 1604
1051 1423
1054 1408,1409
1055 1410
1057 35
1059 1427
1060 1326,1327
1061 1329
1062 1328,1330
1063 1547
1064 483
1066 680
1067 689
1068 691
1069 685,688
1070 686
1072 485,677
1073 1403
1074 1404
1075 1407
1077 1383,1386
1078 1384
1084 736
1085 735
1087 219
1088 1413
1090a 1298
1090b 223
1093 1451
1094 323
1095 309
1096 311
1108 692,695-698,700,702-706,708,710
1109 712,718,719
1110 717
1111 699
1112 720
1113 714,715
1114 728
1115 592
1126 1779
1127 1779
1128 1249-1251,1253
1129 1256,1261
1130 1252,1261
1131 1258,1261
1132 1257,1259,1260
1133 1153
1134 1439
1135a 1443,1445
1138 570-572,574
1139 573
1145a 1522
1147 1524
1152 167
1153 832,833,878
1154 827-831
1156a 1498,1499
1159 291
1160 292
1162 196,197
1163 198,199
1164 299
1164a 302
1166 460
1168 1477
1169a 454
1170b 290
1173 627
1176 399
1181a 289
1182 38
1183a 39
1183b 40
1184 41
1190 1242
1197a 1697
1198 391
1205 319
1208 464
1209a 1550
1212a 628
1224 1617
1225 417
1226 418
1271 1463-1465
1272 881
1274 1648
1275 236
1277 239
1278 240
1279 243
1279a 238
1280 237
1281a 1780
1300 341,343
1341 1262
1342 1263,1364
1352a 1708
1353a 1350
1354a 1351
1359a 1649
1361 1366
1408 248,251,255
1410 249,252,256
1411a 250
1411b 257
1413a 1565
1419 1163-1165
1420 1156,1157
1421 268
1425 253
1427a 754
1428a 755
1449a 1817
1451a 1810
1454a 1828
1456a 1835
1458a 1848
1464 254
1496 1646
1506 772,1416
1510 875
1511 876,877
1521a 613
1527 373,376
1530 1647
1531a 228
1538 802
1540 344,345,347
1541 346
1542 348
1547a 222,225,247,769,1170,1276
1559 1667,1668
1560 387
1567a 1636
1568a 1642,1643
1572 1650
1594b 606
1595 1610
1596a 1622
1597a 1623
1598a 1625
1600a 1626
1604b 1504-1508,1517-1520
1605 1219
1606 1220
1607 1221
1612 1225
1613 1254,1255
1615a 322
1616a 269
1617a 481,482
1618 1503
1628a 1364
1633a 1675
1635 1676
1636a 1676
1638a 1664
1641b 1663
1642a 1650
1646 1630
1647 1631
1648 1633
1649 1632
1650 1634
1651 1635,1637
1658a 1654
1672 1272
1673a 1580,1581
1675a 1578
1676a 1579
1680a 1576,1577
1682 1671
1683 1673
1684 1672
1687a 1674
1688 386
1788a 646
1789 648-651
1790 652,653
1791 654
1803 258
1804 259
1805 260
1808 261
1809 262
1810 263
1811a 264
1812a 265
1813a 266
1823a 507
1825a 575
1826 576,579
1830 532-534,568 569
1831 535,543,544
1832 536,537,598,599
1833 538,600
1834 539,600,601,605
1835 540,601
1836 541,542,602,603
1837 545,546
1838 547,548
1839 549
1840 550,551
1841 552,553
1842 554-563
1843 564,565
1844 566,567
1861 1136
1865 1898
1866 1232,1233
1867a 1140
1869a1 213
1869b1 214
1870 661
1879a 645,655
1880 645
1887a 660,662
1889 663
1894 658
1896 632,639,640
1900 641
1901a 663
1906 647
1907 638,643
1921 659
1937 659
1945a 208
1946a 211
1947 212
1994 1509,1512,1514,1515
2005 753
2006 753
2018a 762
2025 713
2026 711
2033a 491
2043a 671
2052 486,487
2057 739
2058a 742
2063a 583,589
2075a 763
2078a 766
2080a 765
2088 1564
2096 1305
2097 1354
2103 1282
2114 1415
2121 1314
2122a 1312,1313
2128a 1315
2131 1352
2132 1352
2147a 1368
2148 1358
2151 1361
2198 1360
2203 1342
2204 1343
2205 1369
2206a 1461,1462
2239a 1316,1318
2240a 1373-1376
2242a 373
2262a 1355-1357
2287a 1638
2289a 1614,1656,1657,1665
2293a 615
2294 614,619
2297 615
2298 1621
2299 1627
2299a 1629
2300a 1628
2301 1607
2305 1612
2306a 1624
2308 1596,1597
2309 1603
2310 1606
2325 1217
2326a 1137
2331 300
2341 1133
2344a 1894-1896
2347 177
2348 174
2349 175
2350 293
2352 274
2353 275
2353a 1222,1899
2354 317
2358 626
2385 1639
2386a 1640,1641
2398a 1446
2402a 1448
2403 1449
2407 1440
2410 1442
2411 378
2412 379
2413 372,381
2416a 288
2416b 290
2454 1572
2455a 1575
2473 1789
2474 1378
2475a 1430
2475b 1431
2475c 1432
2475d 1433
2486 475
2487 473,474
2488 471
2512a 1546
2516 1554
2547a 1609
2549 1618
2550 1619
2577 1567
2722 1652,1653
2729a 1526
2734a 1525
2739 1869
2740 1870
2741 1871
2742 1872
2743 1873
2744 1874
2745 1875
2746 1876
2747 1877
2748 1878
2749 1879
2750 1880
2751 1881
2752 1882
2753 622
2758 1274
2828a 1548,1549
2917a 1562
2985a 1574
3001 278,279
3002 280
3003a 281
3004 52
3005 53
3006a 54-56
3006b 57
3017(1 72
3017(2 72
3017(3 72
3017(4 72
3017(5 72
3017(6 73
3017(7 73
3017(8 73
3017(9 73
3017(10 73
3017(11 73
3017(12 73
3017(13 73
3017(14 73
3017(15 74
3017(16 74
3017(17 74
3017(18 74
3017(19 75
3017(20 75
3017(21 75
3017(22 75
3017(23 75
3017(24 76
3017(25 76
3017(26 76
3017(27 76
3017(28 76
3017(29 76
3017(30 76
3018(1 77
3018(2 77
3018(3 77
3018(4 77
3018(5 77
3018(6 77
3018(7 77
3018(8 77
3018(9 77
3018(10 78
3018(11 78
3018(12 78
3018(13 78
3018(14 79
3018(15 79
3018(16 79
3018(17 80
3018(18 80
3018(19 80
3018(20 80
3018(21 81
3018(22 81
3018(23 81
3018(24 81
3018(25 82
3018(26 82
3018(27 83
3018(28 83
3018(29 84
3018(30 84
3018(31 84
3018(32 84
3018(33 84
3018(34 84
3018(35 85
3018(36 85
3018(37 85
3018(38 85
3018(39 85
3018(40 85
3018(41 86
3018(42 86
3018(43 86
3018(44 86
3018(45 86
3018(46 87
3018(47 87
3018(48 87
3018(49 87
3018(50 87
3018(51 87
3019(1 88
3019(2 88
3019(3 88
3019(4 88
3019(5 89
3019(6 89
3019(7 89
3019(8 89
3019(9 90
3019(10 90
3019(11 90
3019(12 90
3019(13 90
3019(14 91
3019(15 91
3019(16 91
3019(17 91
3019(18 92
3019(19 92
3019(20 92
3019(21 92
3019(22 93
3019(23 93
3019(24 93
3019(25 93
3019(26 93
3019(27 93
3019(28 94
3019(29 94
3019(30 95
3019(31 95
3019(32 95
3019(33 96
3019(34 96
3019(35 96
3019(36 96
3019(37 96
3019(38 97
3019(39 97
3019(40 97
3019(41 97
3019(42 97
3019(43 98
3019(44 98
3019(45 98
3019(46 98
3019(47 99
3019(48 99
3019(49 99
3019(50 99
3020(1 100
3020(2 100
3020(3 100
3020(4 100
3020(5 101
3020(6 101
3020(7 101
3020(8 101
3020(9 102
3020(10 102
3020(11 102
3020(12 102
3020(13 102
3020(14 102
3020(15 102
3020(16 103
3020(17 103
3020(18 103
3020(19 104
3020(20 104
3020(21 104
3020(22 104
3020(23 104
3020(24 105
3020(25 105
3020(26 105
3020(27 105
3020(28 106
3020(29 106
3020(30 106
3020(31 106
3020(32 107
3020(33 108
3020(34 108
3020(35 108
3020(36 108
3020(37 109
3020(38 109
3020(39 109
3020(40 109
3020(41 109
3020(42 110
3020(43 110
3020(44 110
3020(45 110
3020(46 110
3020(47 110
3020(48 110
3020(49 111
3020(50 111
3020(51 111
3020(52 107
3020(53 107
3020(54 112
3020(55 112
3020(56 112
3020(57 113
3020(58 113
3020(59 113
3020(60 113
3020(61 113
3020(62 114
3020(63 114
3020(64 114
3020(65 114
3020(66 114
3020(67 115
3020(68 115
3020(69 115
3020(70 115
3021 116
3022 117
3023 118
3024 119
3025 120
3026 121
3027 122
3028 123
3029 124
3030 125
3031 126
3032 127
3033 128
3034 129
3035 130
3036 131
3037 132
3038 133
3039 134
3040 135
3041 136
3042 137
3043 138
3044 139
3045 140
3046 141
3047 142
3048 143
3049 144
3050 145
3051 146
3052 147
3053 148
3054 149
3055 150
3056 152
3057 152
3058 151
5001 382
5032 172
5201 382
5201 321
5253a 1324,1325
5317a 1377
5360a 1608
5361a 1608
5362a 1608
VVA/01 11,12
VVA/02 13
VVA/03 14,15
VVA/04 16,17
VVA/05 18
VVA/06 19
VVA/07 20
VVA/08a 36
VVA/08b 37
VVA/09 58
VVA/10 59
VVA/11 60
VVA/12 61
VVA/13 62
VVA/14 63,64
VVA/15 65,66
VVA/16 67,68
VVA/17 69,70
VVA/18 71,72
VVA/19 73-76
VVA/20 221
VVA/21 226
VVA/22 224,229
VVA/23 164,165
VVA/24 166
VVA/25 153
VVA/26 155
VVA/27 156
VVA/28 157
VVA/29 158
VVA/30 159
VVA/31 217
VVA/32a 179,181,187-189
VVA/32b 180
VVA/32c 182,183
VVA/33a 192
VVA/34 207
VVA/35 208
VVA/36 209
VVA/37 211
VVA/38 210
VVA/39 213
VVA/40 214
VVA/41 215
VVA/42 1436,1437
VVA/43 1455,1456
VVA/44 1434,1435
VVA/45 1457
VVA/46 193
VVA/47 218
VVA/48 316,318
VVA/49 320
VVA/50 231,235
VVA/51 232-234
VVA/52 220
VVA/53 308
VVA/54 307
VVA/55 324,325
VVA/56 326-328
VVA/57 329-333
VVA/58 334,335
VVA/59 336,337
VVA/60 349-354
VVA/61 309
VVA/62 310
VVA/63 312
VVA/64 385
VVA/65 413
VVA/66 216,369,370
VVA/67 593-595,597
VVA/68 375
VVA/69a 271
VVA/69b 285
VVA/69c 273
VVA/70 283
VVA/71 289
VVA/72 298
VVA/73 302
VVA/74 411,416,421,422,424,431,438
VVA/75 426
VVA/76 433
VVA/78 427
VVA/79 454
VVA/79a 466
VVA/80 436,437
VVA/81 458
VVA/82 429,430
VVA/83 470
VVA/84 477-480
VVA/85 489
VVA/86 638
VVA/87 631,633-637
VVA/88 638,642,644,656,657
VVA/89 484
VVA/90 730
VVA/92 731
VVA/93 734
VVA/94 673
VVA/95 733
VVA/97 771-776
VVA/98 770
VVA/99 794-798,800,801
VVA/100 818
VVA/101a 880
VVA/101b 884
VVA/102 891,892,894-896,898,900
VVA/103 901,903,904,913,914,916
VVA/104 917,918
VVA/105 920,923,924
VVA/106 928,929
VVA/107 932,933,948
VVA/108 953-955,957,958
VVA/109 961,964,965
VVA/110 967,968
VVA/111 970,975,978
VVA/112 982
VVA/113 983,991,992,995
VVA/114 997,999,1000
VVA/115 866,867,1008,1019,1020,1024,1027,1035,1036,1038,1040,1045,1049,1052,1053
VVA/116 1055,1058,1060,1063
VVA/117 1064,1065,1067,1069,1070,1071,1072,1074,1076
VVA/118 1078,1079,1081,1083,1084,1092,1093,1100,1101
VVA/119 1102
VVA/120 1105,1106,1110,1111,1114,1115
VVA/121 1121,1122
VVA/122 824
VVA/123 825
VVA/124 826
VVA/125 1126
VVA/126 1168
VVA/127 1172
VVA/128 237
VVA/133 ged. 1171,1180
VVA/137 ged. 1175
VVA/139 ged. 1185
VVA/141 ged. 1187
VVA/142 ged. 1176
VVA/144a ged. 1190
VVA/144b ged. 1205
VVA/147 ged. 1193
VVA/149 ged. 1195
VVA/151 1224
VVA/152 1129
VVA/153 1241
VVA/154 1128
VVA/155 1144,1145
VVA/156 1211,1213
VVA/157 1214,1218
VVA/158 1215
VVA/159 1216
VVA/160 1245
VVA/161 1275
VVA/162 1372
VVA/163 1336
VVA/167 1279
VVA/168 1245-1248,1277
VVA/169a 1411
VVA/169b 1412
VVA/170 1425
VVA/171 1426
VVA/172 1414
VVA/173 1370
VVA/174 1371
VVA/175 1347,1348
VVA/176 1345
VVA/177 1388
VVA/178 1379,1380
VVA/179 1497,1545
VVA/180 1558
VVA/181 1573
VVA/182 1568,1571
VVA/183 1569
VVA/184 1570
VVA/185 239
VVA/186 1771-1773
VVA/187 1680
VVA/188 1717
VVA/189 1718,1719
VVA/190 241
VVA/191 242
VVA/192 1730,1731
VVA/193 1841
VVA/194 1842
VVA/195 1804
VVA/196 1805
VVA/197 1812,1813
VVA/198 1829
VVA/199 1830
VVA/200 1849
VVA/201 1850
VVA/202 1824
VVA/203 1798
VVA/204 1799
VVA/205 1818
VVA/206 1837
VVA/207 1794
VVA/208 1776,1777
VVA/209 1778
VVA/210 1783
VVA/V- 5 290,465
VVA/V-9 450
VVA/V-10 420
VVA/V-11 402
VVA/V-14 1271,1702
VVA/V-15 1703
VVA/V-16 321
VVA/V-17 322
VVA/V-18 313
VVA/V-19 314
VVA/V-20 315
VVA/V-25a 370
VVA/V-28 395
VVA/V-29 463
V81/13 404
V81/13a 405
V81/14 406
V81/15 407
V81/16 408
V81/28 294
V81/29 295,296
V81/30 297
V84/6 1559
V84/14 1428
V84/15 669
V84/44 409
V84/73 396
V84/74 397
V84/80 303
V84/81 1791
V84/818 396
V84/819 397
V85/165 1240
V85/177 1006
V85/178 1007
V85/181 1003
V85/281 1044
V85/316 1042
V86/14 1234
V86/15 1235,1236
V86/16 1237
V86/17 1238,1239
V86/18 670
V86/19 674
V86/21 675
V86/22 676
V86/23 678
V86/24 679
V86/30 682
V86/31 683
V86/32 1415
V86/57a 1645
V86/73 472
V86/81 1469
V86/82 1471
V86/111a 1270
V86/112 1742
V86/113 1743
V86/114 1744
V86/118a 1770
V86/119 1169
V86/128a 1701
V86/135 1209
V86/137a 398
V86/141 580,585,588
V86/142 584,587
V86/143 582
V86/144 581
V86/161a 1159
V86/179 1481,1482
V86/820a 398
V90/30a 1566
V90/74 1560
V90/75 1560
V90/117a- 591
V90/119a 384
V90/133 590
V90/134a 590
V90/153 604
V90/154 598,599
V90/155 602
V90/182a 586
V90/201 1563
V95/67 759
V95/68 759
V95/69 759
V95/70 759
V95/100a 1362
V95/101a 1363
V95/128a 1243,1244
V95/130a 1227
V95/204a 1458
Mil/21(1) 530
Mil/21(2) 530
Mil/21(3) 531
Mil/21(4) 608
Mil/22(1) 612
Mil/22(2) 414,611,618,620
Mil/22(3) 607,609
Mil/65(1) 510
Mil/65(2) 511
Mil/65(3) 512
RRM1 568
Mil/bib 83/668 725
Mil/bib 83/678 725
Mil/bib 83/1196 ??
Mil/bib 83/1204 725
POZ/18A2 448,449
POZ/42e 377
POZ/45a 443,446
POZ/46 444
POZ/47 445
POZ/68 455
POZ/69 456
POZ/76a 440
POZ/76c 441
POZ/98 423
POZ/99 425
POZ/100 419
POZ/101 435
POZ/102 451
POZ/103 434
POZ/104 428
POZ/105 439
POZ/106 432
POZ/107 453
POZ/108 457
POZ/109 467
POZ/110 452
POZ/111 461
POZ/112 459
POZ/113 468
Rec/7a 1705
Rec/12 1693
Rec/17 1417-1419
Rec/?? 1420
Rec/32a 1757
Rec/33 1758
Rec/55 1752
Rec/61a 1767
Rec/81a 1761
Rec/82 1763,1765
Rec/83 1764
Rec/85a 1745
Rec/97a 1762
Rec/146a 1747
Rec/159a 1733
Rec/164a 1735
Rec/166a 1736
Rec/174 1751
Rec/191 1756
Rec/205 1692
Rec/205a 1694
Rec/206 1691
RO/6-1 1480
RO/33 778
RO/47 804,817
RO/48 819,820
RO/50 821
RO/85 1046
RO/88 1014
RO/90 1037
RO/93 1051
RO/95 1016
RO/103 1010
RO/181 864,865
RO/182 868,870,871
RO/183 867,868,872,879
RO/184 869
RO/185 806
RO/187/20 805
RO/188 822
RO/190 814
RO/202 999
RO/221 803
RO/222 807-811
RO/224 815
RO/225 816
RO/243 890
RO/259 925
RO/260 926
RO/261 922
RO/262 921
RO/266 895
RO/267 899
RO/268 897
RO/275 1103
RO/280 1124
RO/283 915
RO/285 912
RO/286 902
RO/290 882
RO/291 928
RO/293 931
RO/301 947
RO/305 959
RO/306 952
RO/320 974
RO/321 973
RO/327 980
RO/328 981
RO/346 1050
RO/347 1041
RO/348 1039
RO/349 1026
RO/359 1022
RO/366 1048
RO/368 1208
RO/375 1029
RO/389 1017
RO/390 1059
RO/393 1054
RO/405 1073
RO/406 1066
RO/407 1075
RO/418 1085
RO/425 1088
RO/426 1094
RO/427 1095
RO/428 1097
RO/429 1096
RO/431 1098
RO/432 1099
RO/435 1086
RO/444 1112
RO/478 1109
RO/483 1108
RO/496 966
RO/500 963
RO/505 1005
RO/674 889
RO/675 887
RO/687 971
RO/699 1082
RO/700 1080
RO/772 936
RO/773 937
RO/779 950
RO/946 966
RO/961 1123
RO/962 905
RO/963 906
RO/964 907
RO/965 908
RO/966 909
RO/967 910
RO/968 911
RO/981 985
RO/982 986
RO/1048 173,823
RO/1147 938
RO/1149 939
RO/1150 940
RO/1151 941
RO/1152 942
RO/1156 943
RO/1159 944
RO/1160 945
RO/1162 946
RO/1165 993
RO/2056 888
RO/2063 886
RO/2069 893
RO/2070 893
RO/2074 1125
RO/2075 1122
RO/2077 1117
RO/2078 1118
RO/2104 956
RO/2106 972
RO/2115 990
RO/2117 994
RO/2135 1025
RO/2136 1011
RO/2137 1021
RO/2138 1018
RO/2140 1047
RO/2141 1013
RO/2142 1012
RO/2144 1043
RO/2160 1061
RO/2162 1062
RO/2164 1056
RO/2165 1057
RO/2172 1077
RO/2173 1068
RO/2184 1116
RO/2198 1004
RO/2199 1001
RO/2204 1002
RO/2322 873
RO/2323 874
RO/2433 812
RO/2444 969
RO/2445 885
RO/2498 863
RO/2499 834,848,856,862
RO/2500 845
RO/2501 845-847
RO/2546 1030
RO/2632 996
RO/2640 1089
RO/2641 1090
RO/2661 984
RO/2787 998
RO/84/53 1119
RO/85/76 930
RO/85/230 1120
RO/90/89 813
Bib/BAI-43 1887
Bib/BAI-47 1888
Bib/BA- 3 286
Bib/BA- 5 201
Bib/BA- 7 304
Bib/EA 3-29 1452
Bib/J - 6 572
Bib/LV 2- 1 1645
Bib/NB 2- 3 1723
Bib/RM 22 712
Bib/RM 23 712
Bib/RM 24 712
Bib/RM 32 718
Bib/RO - 1 792,793
Bib/SCR - 7 1892
Bib/VL - 8 1890
Beschrijving van de series en archiefbestanddelen
- HET ARCHIEF VAN HET BESTUUR VAN HET OPENBAAR LICHAAM RIJNMOND GEVORMD ONDER BEHEER VAN DE SECRETARIS (1962) 1965-1974 (1979)
  - ALGEMEEN, I.
    - RAAD VAN RIJNMOND, A.
      - Notulen en agenda's, 1.
        - Notulen van vergaderingen van de raad, 1965-1974; 1-10; 10 omslagen
          - 1965 september-november, 1
          - 1966, 2
          - 1967, 3
          - 1968, 4
          - 1969, 5
          - 1970, 6
          - 1971, 7
          - 1972, 8
          - 1973, 9
          - 1974, 10
        - Agenda's van vergaderingen van de raad, met bijlagen, 1965-1974; 11-35; 25 omslagen
          - 1965 augustus-november, 11
          - 1966, 12
          - 1967, 13
          - 1968 1e halfjaar, 14
          - 1968 2e halfjaar, 15
          - 1969 1e halfjaar, 16
          - 1969 2e halfjaar, 17
          - 1970 1e kwartaal, 18
          - 1970 2e kwartaal, 19
          - 1970 3e en 4e kwartaal, 20
          - 1971 1e kwartaal, 21
          - 1971 2e kwartaal, 22
          - 1971 3e kwartaal, 23
          - 1971 4e kwartaal, 24
          - 1972 1e kwartaal, 25
          - 1972 2e kwartaal, 26
          - 1972 3e en 4e kwartaal, 27
          - 1973 januari-maart, 28
          - 1973 april-mei, 29
          - 1973 juni, 30
          - 1973 juli-december, 31
          - 1974 januari-maart, 32
          - 1974 april, 33
          - 1974 mei-juni, 34
          - 1974 juli-december, 35
      - Vragen van raadsleden, 2.
        - Stukken betreffende schriftelijk door leden van de raad aan het dagelijks bestuur gestelde vragen, 1965-1974; 36-41; 6 omslagen
          Zie ook inv.nr. 278.
          - 1965 september-1969., 36
          - 1970, 37
          - 1971, 38
          - 1972, 39
          - 1973, 40
          - 1974, 41
        - Index op schriftelijk door leden van de raad aan het dagelijks bestuur gestelde vragen in de periode, 1965-1974; 42; 1 omslag
        - Stukken betreffende verzoeken van leden van de raad aan het dagelijks bestuur, de voorzitter en de raad om mondelinge vragen te mogen stellen en om interpellaties te mogen houden, 1971-1974; 43; 1 omslag
          1. Incompleet.
          2. Zie ook inv.nrs. 284 en 1530.
    - DAGELIJKS BESTUUR VAN RIJNMOND, B.
      - Besluitenlijsten en agenda's, 1.
        - Besluitenlijsten van vergaderingen van het dagelijks bestuur, 1968-1974; 44-57; 14 omslagen
          De besluitenlijsten zijn ook opgenomen in de bijlager van de agenda's.
          Zie inv.nrs. 58-152.
          - 1968 1e halfjaar, 44
          - 1968 2e halfjaar, 45
          - 1969 1e halfjaar, 46